臺灣高等法院刑事裁定
111年度抗字第907號
抗  告  人  
即  受刑人  張大成


上列抗告人即受刑人因毀棄損壞等案件，不服臺灣士林地方法院
中華民國111年4月29日裁定（111年度撤緩字第67號），提起抗
告，本院裁定如下：
    主  文
原裁定撤銷。
檢察官之聲請駁回。                                     
    理  由
一、原裁定意旨略以：本件抗告人即受刑人張大成（下稱受刑人
    ）前因毀棄損壞等案件，經臺灣士林地方法院（下稱士林地
    院）以108年度審訴字第85號判決判處有期徒刑8月、4月，
    緩刑3年，並應於判決確定之日起4個月內，履行下列緩刑條
    件：⒈向被害人林廖碧招支付新臺幣（下同）6萬元之損害賠
    償；⒉向被害人林艷支付45萬元之損害賠償；⒊向公庫支付3
    萬元，該判決於民國108年5月7日確定（下稱前案）。而受
    刑人於受前案緩刑之宣告後，至108年11月間未給付被害人
    任何賠償金額，嗣於109年1月21日經檢察官傳喚到庭後，方
    稱其因未能取得被害人之聯絡方式及帳戶資料，始未能支付
    被害人任何款項，至110年12月間檢察官檢送被害人之帳戶
    資料予受刑人收受後，受刑人於緩刑期間內之111年1月至同
    年4月間陸續分別給付被害人林艷共計3萬6000元、給付被害
    人林廖碧招共計1萬9000元，迄今尚有餘款50萬餘元尚未清
    償完畢，足認受刑人確未依約履行上開緩刑所附條件，而有
    違反刑法第74條第2項第3款所定負擔之情形甚明。徵諸前案
    所附之緩刑條件，受刑人原應給付被害人2人共51萬元（計
    算式：45萬元＋6萬元＝51萬元），然受刑人非但未於前案所
    諭知期限內履行緩刑條件，迄至111年間始分別向被害人林
    艷給付共計3萬6000元、向被害人林廖碧招給付1萬9000元，
    共僅給付5萬5000元，所給付之金額實遠低於其原應履行之
    金額，履行率僅約11％，且受刑人對其尚未給付之賠償款項
    ，仍表示現階段無從履行，衡酌受刑人之緩刑期間即將屆至
    ，以受刑人還款之比例及現無具體還款計畫之情狀，實已無
    從期待受刑人日後將依上開緩刑負擔履行，是其違反緩刑負
    擔之情節重大，足認原宣告之緩刑已難收其預期效果，而有
    執行刑罰之必要。綜核上情，足認受刑人違反前案所定緩刑
    負擔情節重大，與緩刑制度係為促使惡性輕微之被告或偶發
    犯、初犯改過自新之目的不符，前案宣告之緩刑已難收其預
    期之效果，而確有執行刑罰之必要。檢察官聲請撤銷受刑人
    前揭緩刑之宣告，為有理由，應予准許等語。
二、抗告意旨略以：受刑人已於111年5月3日將賠償金51萬元全
    數繳清，但因無即時通知士林地院，導致士林地院已將前案
    緩刑宣告撤銷，因而提起抗告等語。
三、按受緩刑之宣告而有違反刑法第74條第2項第1款至第8款所
    定負擔情節重大之情形，足認原宣告之緩刑難收其預期效果
    ，而有執行刑罰之必要者，得撤銷其宣告，刑法第75條之1
    第1項第4款定有明文。探究其立法意旨，係認緩刑制度係為
    促使惡性輕微之被告或偶發犯、初犯改過自新而設，如符合
    上開要件，法官得依情節裁量是否撤銷先前緩刑之宣告，其
    審認之標準為「足認原宣告之緩刑難收其預期效果，而有執
    行刑罰之必要」，至是否符合前開標準，則應依具體情形加
    以認定。
四、經查：
  ㈠本件受刑人前因毀棄損壞等案件，經士林地院以108年度審訴
    字第85號判決判處有期徒刑8月、4月，如易科罰金，以1000
    元折算1日，緩刑3年，並應於判決確定之日起4個月內，履
    行下列緩刑條件：⒈向被害人林廖碧招支付6萬元之損害賠償
    ；⒉向被害人林艷支付45萬元之損害賠償；⒊向公庫支付3萬
    元，該判決於108年5月7日確定等情，有上開刑事判決、本
    院被告前案紀錄表在卷可憑。
  ㈡原裁定雖以受刑人未於前案諭知期限內履行緩刑所附條件，
    給付被害人2人賠償金額完畢，且以受刑人還款之比例及現
    無具體還款計畫之情狀，實已無從期待受刑人日後將依上開
    緩刑負擔履行，而違反緩刑負擔之情節重大，足認原宣告之
    緩刑已難收其預期效果，而有執行刑罰之必要，爰依檢察官
    之聲請，依刑法第75條之1第1項第4款之規定，撤銷受刑人
    前案緩刑之宣告；然受刑人在士林地院於111年4月29日以11
    1年度撤緩字第67號裁定撤銷其前案緩刑之宣告後，已於111
    年5月3日履行前案所附緩刑條件完畢，經臺灣士林地方檢察
    署（下稱士林地檢署）檢察官以111年5月4日士檢卓執己111
    執聲331字第1119022608號函知士林地院「請惠予撤回本署1
    11年執聲字第331號撤銷緩刑之聲請」、「查受刑人張大成
    業於111年5月3日全數支付完畢，緩刑之宣告已無撤銷必要
    ，爰予撤銷上開之聲請」等內容在案（見士林地院111年度
    撤緩字第67號卷第75頁），顯見受刑人已履行緩刑所附條件
    ，難認原宣告之緩刑難收其預期效果，而有執行刑罰之必要
    。原審未及審酌受刑人業已履行緩刑負擔之事實，而撤銷受
    刑人緩刑之宣告，容有未洽。受刑人提起本件抗告，為有理
    由，自應由本院將原裁定撤銷。至士林地檢署上開函文固有
    表明撤回本件撤銷緩刑之聲請等語，惟原裁定正本既於該函
    發文前即111年5月3日送達至士林地檢署，由該署檢察官收
    受，則原裁定經合法送達已發生效力，自無從撤回撤銷緩刑
    之聲請，本院仍應於撤銷原裁定後，駁回檢察官本件撤銷緩
    刑之聲請。
據上論斷，應依刑事訴訟法第413條，裁定如主文。
中　　華　　民　　國　　111 　年　　6 　　月　　29　　日
                  刑事第四庭  審判長法　官  陳筱珮
                                    法　官  吳元曜
                                    法　官  羅郁婷
以上正本證明與原本無異。
不得再抗告。
                                    書記官  蔡易霖
中　　華　　民　　國　　111 　年　　6 　　月　　30　　日